【裁判字號】    98,上易,1846
【裁判日期】    981207
【裁判案由】    竊盜
【裁判全文】
臺灣高等法院臺中分院刑事判決        98年度上易字第1846號
上  訴  人
即  被  告  乙○○
上列上訴人因竊盜案件，不服臺灣南投地方法院98年度易字第12
7號中華民國98年10月12日第一審判決（起訴案號：臺灣南投地
方法院檢察署98年度偵字第261號），提起上訴，本院判決如下
：
    主  文
上訴駁回。
    理  由
一、按不服地方法院之第一審判決而上訴者，須提出上訴書狀，
    並應敘述具體理由，刑事訴訟法第三百六十一條第一項定有
    明文，此為上訴必備之程式；而所謂「具體理由」，必係依
    據卷內既有訴訟資料或提出新事證，指摘或表明第一審判決
    有何採證認事、用法或量刑等足以影響判決本旨之不當或違
    法，而構成應予撤銷之具體事由，始克當之（例如：依憑證
    據法則具體指出所採證據何以不具證據能力，或依憑卷證資
    料，明確指出所為證據證明力之判斷如何違背經驗、論理法
    則）；倘僅泛言原判決認定事實錯誤、違背法令、量刑失之
    過重或輕縱，而未依上揭意旨指出具體事由，或形式上雖已
    指出具體事由，然該事由縱使屬實，亦不足以認為原判決有
    何不當或違法者（例如：對不具有調查必要性之證據，法院
    未依聲請調查亦未說明理由，或援用證據不當，但除去該證
    據仍應為同一事實之認定），皆難謂係具體理由，俾與第二
    審上訴制度旨在請求第二審法院撤銷、變更第一審不當或違
    法之判決，以實現個案救濟之立法目的相契合，並節制濫行
    上訴（最高法院97年度台上字第892號刑事判決參照）。次
    原審法院認為上訴不合法律上之程式者，應以裁定駁回之。
    第二審法院認為上訴書狀未敘述理由或上訴有第三百六十二
    條前段之情形者，應以判決駁回之。又分別為刑事訴訟法第
    三百六十二條、第三百六十七所明定。再第三百六十七條之
    判決，得不經言詞辯論為之。同法第三百七十二條亦定有明
    文。
二、本件原判決以被告乙○○與彭建華基於意圖為自己不法所有
    之犯意聯絡，於97年11月20日上午10時許，持彭建華所有、
    客觀上足以危害人之生命、身體，而可作為兇器使用之鋸子
    及十字鎬各1支，一同前往張蔡鳳所有、坐落在南投縣國姓
    鄉○○○段4571地號土地，竊取該土地上張蔡鳳所有之原生
    木1顆，乙○○並於同日下午1時許，委請不知情之劉顯榮駕
    駛挖土機，準備將該樹木拖拉至路旁時，因樹型過巨，無法
    將該樹木拉出而未得手，乙○○及彭建華遂將該樹木留在該
    土地上而離去。嗣於同月25日下午2時許，劉顯榮再聯絡不
    知情之彭國書駕駛大型挖土機，前往該土地將該樹木經由溫
    基泉所有之檳榔園拖拉至路旁，而後劉顯榮央請彭建華駕車
    搭載其前往該土地，將拖拉樹木所用之繩索交給彭國書，待
    該樹木拖拉至路旁，乙○○即於同日下午4時許，聯絡不知
    情之賴祐祺駕駛吊車，前往載運該樹木而得手。嗣於同日下
    午4時許，賴祐祺駕駛吊車載運該樹木行經南投縣國姓鄉大
    旗村福旗巷32號前時，為警查獲，並扣得該樹木1棵。查乙
    ○○及彭建華不否認上情，經核與劉顯榮、彭國書、賴祐祺
    、甲○○於警詢時及偵查中、劉顯榮及甲○○於審理時證述
    之情節相符，並有贓物認領保管單、土地所有權狀、現場照
    片6張附卷可稽，此部分之事實已可認定。又業據彭建華於
    審理時供述明確，及劉顯榮於警詢及審理時、賴祐祺於警詢
    時及偵查中證述無訛，本案事證明確，其二人之犯行均足以
    認定。乙○○前曾因竊盜等案件經臺灣南投地方法院以93年
    度聲字第252號裁定定應執行有期徒刑1年10月確定，經入監
    執行後，於94年7月15日假釋出監並付保護管束，於94年11
    月17日保護管束期滿未經撤銷而執行完畢等情，有臺灣高等
    法院被告前案紀錄表附卷可證，其於受徒刑執行完畢後，5
    年以內故意再犯本件有期徒刑以上之罪，為累犯，應依刑法
    第47條第1項之規定，加重其刑。爰審酌乙○○正值青壯年
    ，不思正途獲取財物，恣意竊取他人財物，且犯後猶否認犯
    行，不知悔改，惟被害人之子甲○○已表明不願追究等一切
    情狀，量處有期徒刑7月。本院認原判決已詳述所憑之證據
    及其認定之理由。經形式上觀察，核無不合。
三、上訴人即被告乙○○（下稱被告）上訴意旨辯稱：(一)被告乙
    ○○於97年11月25日並未參與載運樹木。本人係受彭建華所
    託連絡吊車，因彭建華之前信用不良，以致吊車業者不願做
    生意。故由本人代以出面連絡。(二)地主之子甲○○已表明不
    願追究，懇請審酌輕判云云。就上訴意旨(一)部分，被告已於
    原審為同一辯解，業經原判決於判決理由詳敘被告上開辯解
    不可採之理由（見原審判決第3頁倒數第4行至第4頁第8行）
    ，就上訴意旨(二)部分，原判決亦於判決理由敘明「審酌˙˙
    ˙被害人之子甲○○已表明不願追究˙˙˙」等語，有如前
    述，且查被告乙○○所犯刑法第321條之加重竊盜罪，其法
    定最低刑為有期徒刑6月，被告又屬累犯，依法應加重其刑
    ，原判決量處有期徒刑7月，屬最低度之刑，亦無再予從輕
    量刑之餘地。本件被告上訴意旨僅執原詞，並請求審酌輕判
    ，未提出任何具體事證指摘原審判決有何違法或不當之情形
    ，依上揭意旨，難認係具體理由，應認其上訴顯然違背法律
    上之程式，應予駁回，並不經言詞辯論為之。
四、據上論斷，應依刑事訴訟法第三百六十七條前段、第三百七
    十二條，判決如主文。
中    華    民    國    98    年    12    月    7    日
            刑事第四庭    審判長法  官  洪  耀  宗
                                法  官  許  文  碩
                                法  官  蔡 王 金 全
上列正本證明與原本無異。
不得上訴。
                                書記官  金  珍  華
中    華    民    國    98    年    12    月    8    日


司法院資訊處製作；財團法人民間司法改革基金會備份。
